【裁判字號】    95,交抗,589
【裁判日期】    950731
【裁判案由】    違反道路交通管理處罰條例
【裁判全文】
臺灣高等法院交通事件裁定             95年度交抗字第589號
抗  告  人
即受處分人  甲○○
上列抗告人因違反道路交通管理處罰條例案件，不服臺灣台北地
方法院，中華民國95年6月30日所為裁定（95年度交聲字第504號
），提起抗告，本院裁定如下：
    主  文
抗告駁回。
    理  由
一、原裁定略以：
  (一)抗告人即受處分人甲○○於民國（下同）95年4 月18日晚間
    11時46分許，駕駛車號BHZ-389 號重型機車，行經臺北市○
    ○○路與桂林路口時，經臺北市政府警察局萬華分局警員攔
    檢進行呼氣酒精濃度測試，發現其呼氣酒精濃度為每公升0.
    85毫克，超過規定標準，以受處分人有違反前揭道路交通管
    理處罰條例第35條第1項第1款規定之行為掣單舉發，並載明
    應到案日期為95年5月3日前；嗣受處分人在舉發通知單上所
    載之應到案日期前到案提出申訴，經原處分機關函請舉發單
    位調查結果，認受處分人有前揭違規行為，於同年5月24 日
    依道路交通管理處罰條例第35條第1項第1款及違反道路交通
    管理事件統一裁罰基準表規定，裁處異議人罰鍰新台幣45,0
    00元，並吊扣駕駛執照1年，受處分人不服因而聲明異議。
  (二)經訊據受處分人甲○○固不否認於前揭時間，駕駛上開重型
    機車行駛於環河南路與桂林路口處等事實，惟仍矢口否認當
    時有何飲酒後即為駕車行駛於道路之違規行為，辯稱：「我
    那天7 點多休息有喝一點啤酒，後來就沒有喝了，回到萬華
    是11點多，我去買感冒藥，被測試的應該是感冒藥的作用。
    我真的沒有喝酒，我是吃感冒藥。我有證人可以作證我當時
    沒有喝酒，他是從9 點多跟我在一起，跟他在一起之後就沒
    有喝酒了。我承認我是在七點多的時候喝的」云云。惟查：
    受處分人有於前述時地駕駛上開重型機車，經警攔檢實施呼
    氣酒精濃度測試，其結果呼氣酒精濃度達每公升0.85毫克之
    違規事實，業據證人即開單告發受處分人之員警李慶雄到庭
    結證稱：「（問：本件是否你取締？）答：對。（問：請說
    明當天的情形？）答：當天我是車禍處理兼取締酒駕，我在
    環河南路及桂林路口執勤，發現有一位機車騎士載著一個女
    士車身不穩，我看到女生有拍機車騎士一下，我判斷可能有
    喝酒，我過去跟他聊二句，發現他滿臉通紅，且我有聞到酒
    味，請機車騎士到路旁，問他是否有喝酒，他說有，喝酒時
    間已經超過15分鐘，依規定就予以酒測，並請他簽名。」等
    語，並有酒測確認單及台北市政府警察局舉發違反道路交通
    管理事件通知單、台北市交通事件裁決所違反道路交通管理
    事件裁決書在卷可稽，且警察執行酒測勤務時，皆有先請受
    測人確認其飲酒逾15分鐘以上，且無服用含酒精成分之物品
    （如蜂膠、感冒糖漿）後，始簽名於酒測確認單，亦經臺北
    市政府警察局萬華分局95年5月16日北市警萬分交字第09532
    062100號函確認屬實，認受處分人確有於前揭時、地騎乘上
    開機車，經測試檢定有酒精濃度超過規定標準之違規行為，
    從而，原處分機關依道路交通管理處罰條例第35條第1項第1
    款及違反道路交通管理事件統一裁罰基準表之規定，裁處異
    議人罰鍰新台幣45,000元，並吊扣駕駛執照1 年，核無違誤
    ，而駁回受處分人之異議。
二、經核原裁定認事用法，洵無不合。被告抗告意旨僅空言指摘
    原裁定不當，未具任何理由，茲抗告人違規行為屬實，已如
    上述，原審駁回受處分人之聲明異議，即屬有據。本件抗告
    為無理由，應予駁回。
據上論斷，應依道路交通案件處理辦法第26條，刑事訴訟法第41
2條，裁定如主文。
中    華    民    國    95    年    7     月    31    日
            刑事第10庭    審判長法  官  劉景星
                                法  官  陳志洋
                                法  官  李春地
以上正本證明與原本無異。
不得再抗告。
                                書記官  蘇秋
中    華    民    國    95    年    8     月    1     日


司法院資訊處製作；財團法人民間司法改革基金會備份。
